【裁判字號】    98,簡上,646
【裁判日期】    981020
【裁判案由】    妨害公務
【裁判全文】
臺灣桃園地方法院刑事判決             98年度簡上字第646號
上  訴  人
即  被  告  甲○○
上列上訴人因妨害公務案件，不服本院98年6 月3 日98年度桃簡
字第1151號第一審刑事簡易判決（檢察官聲請簡易判決處刑案號
：98年度偵字第5572號），提起上訴，本院管轄之第二審合議庭
判決如下：
    主  文
上訴駁回。
    事實及理由
一、本案經本院管轄第二審之合議庭審理結果，認原審以被告犯
    刑法第140 條第1 項之侮辱公務員罪，而適用刑法第140 條
    第1 項、第41條第1 項前段，刑法施行法第1 條之1 第1項
    、第2 項前段，逕以簡易判決判處被告有期徒刑3 月，如易
    科罰金，以新臺幣1,000 元折算1 日，經核認事用法並無不
    合，量刑亦稱妥適，應予維持，並引用附件原審刑事簡易判
    決所記載之事實、證據及理由。
二、上訴人上訴意旨略稱：當天係先遭證人即內政部警政署航空
    警察局查驗隊值勤員警（下簡稱「航警」）乙○○右側第2
    查驗臺之某不詳航警辱罵，並有多名航警加入辱罵，伊不甘
    受辱，乃回應「你們這麼多人罵我1 個人，是什麼態度，王
    八蛋」之語，並非侮辱證人乙○○，偵查中及原審均未傳喚
    該不詳航警調查，顯有調查不備，且伊是因一時氣憤、情急
    始出此言，亦無侮辱公務員之故意，是本案無任何證據證明
    被告犯罪，請為無罪之判決云云。
三、如原審刑事簡易判決所載之犯罪事實，業據證人乙○○於警
    詢、偵查中證述明確（見偵卷第25頁），並與證人即現場旅
    客郭瑞翔警詢、偵查中之證述情節大致相符（見偵卷第13、
    25頁），復有案發現場當時錄影之翻拍照片4 張在卷可稽（
    見偵卷第19頁），且被告亦一再自承當場確有說「王八蛋」
    之辱罵字眼（見偵查卷第4 至5 、30至31頁、本院98年度簡
    上字第646 號卷第7 至8 頁被告刑事上訴狀），堪信被告以
    「王八蛋」之足以貶損他人名譽及人格尊嚴之字眼，對於執
    行公務之航警乙○○和在場其他公務員為辱罵之行為確為真
    實。被告辯稱其出於一時氣憤、情急、不甘受辱才出此言，
    然查前揭錄影翻拍照片，被告於案發當日18時10分30秒即已
    站在查驗臺前，以右手指向坐在櫃臺內之公務員，迄同日18
    時14分29秒仍以右手指向站立於其右側之人員，足認被告於
    櫃台前辱罵之行為，至少長達4 分鐘之久，衡諸常人說話之
    速度，顯不可能如其所稱僅有說「你們這麼多人罵我1 個人
    ，是什麼態度，王八蛋」一句話而已；且其於長達4 分鐘之
    期間內，持續以右手指向在場不同公務員之肢體動作，依經
    驗法則，益徵其所為尚非出於一時氣憤、情急而為之，核諸
    上開證人證述，被告在查驗臺前辱罵良久，後面都沒旅客了
    還在咆哮等情，應屬可採。綜上所述，被告在不特定多數人
    得共聞共見之場合，當場對值勤航警辱罵，事證灼然已明，
    被告犯行可堪認定，其既自稱為大學法律系講師，猶執前詞
    飾卸，提起本件上訴，上訴顯無理由，應予駁回。
四、本件被告經合法傳喚，無正當理由未到庭，爰依刑事訴訟法
    第371 條規定，不待其陳述逕行判決。
據上論斷，應依刑事訴訟法第455 條之1 第1 項、第3 項、第36
8 條、第371 條，判決如主文。
本案經檢察官楊凱真到庭執行職務。
中    華    民    國    98    年    10    月    20    日
                  刑事第七庭審判長法  官  蕭世昌
                                  法  官  蔡世芳
                                  法  官  毛松廷
以上正本證明與原本無異。
不得上訴。
                                  書記官  陳恩如
中    華    民    國    98    年    10    月    20    日
附錄本判決論罪科刑之法條：
中華民國刑法第140條
（侮辱公務員公署罪）
於公務員依法執行職務時，當場侮辱，或對於其依法執行之職務
公然侮辱者，處 6 月以下有期徒刑、拘役或 1 百元以下罰金。
對於公署公然侮辱者亦同。


司法院資訊處製作；財團法人民間司法改革基金會備份。
